Minutes et répertoires du notaire Jacques MACQUER, 22 juin 1748 - 15 février 1764 (étude X)
Archives nationales
- Minutes de Jacques MACQUER, janvier 1748 - 1786; MC/ET/X/478 - MC/ET/X/573
  - Minutes. 1761, octobre - décembre, octobre - décembre 1761; MC/ET/X/547
    - Mariage., 27 décembre 1761; MC/ET/X/547
      Nom, qualité: (M.) Gaudin, Christophe.
    - Apprentissage, métier teinturier., 28 décembre 1761; MC/ET/X/547
      Profession: Saint-Ouen-l'Aumone (Val-d'Oise).
    - Apprentissage, métier cordonnier., 28 décembre 1761; MC/ET/X/547
      Nom, qualité: (M.) Etchegoyent, Simon.
      Nom, qualité: (M.) Bichet, Antoine.
    - Bail, ferme des tabellionages, Enghien (Val-d'Oise)., 29 décembre 1761; MC/ET/X/547
      Nom, qualité: (M.) Gareau, Jean.
      Profession: tabellion, Saint-Gratien (Val-d'Oise)
    - Bail, ferme du greffe, Enghien (Val-d'Oise)., 29 décembre 1761; MC/ET/X/547
      Nom, qualité: (M.) Sillerin, Jean Charles.
      Profession: commis notaire, greffier au bailliage, Enghien (Val-d'Oise)
    - Succession, dépôt de pièces., 29 décembre 1761; MC/ET/X/547
      Nom, qualité: (M.) Charbonnier, Francois.
      Profession: assesseur à l'hotel de ville, Pont-Sainte-Maxence (Oise)
    - Rente, constitution., 30 décembre 1761; MC/ET/X/547
      Nom, qualité: (M.) Desdomaines, Nicolas.
      Nom, qualité: (Mme ou Mlle) Moreaux, Antoinette.
    - Société, dissolution, commerce., 30 décembre 1761; MC/ET/X/547
      Profession: contrôleur à la chambre des comptes, Paris.
    - Mainlevée., 30 décembre 1761; MC/ET/X/547
      Nom, qualité: (M.) Fabus, Michel Henri.
      Profession: secrétaire du roi, Paris.
      Nom, qualité: (M.) Cansy de, Jean Baptiste Charles.
      Nom, qualité: (M.) Daubertin, Jean.
      Profession: caissier des fortifications, Paris.
      Nom, qualité: (M.) Desserville.
      Profession: intéressé dans la manufacture royale d'essonnes, Essonne (Essonne)
    - Rente, quittance de rachat., 31 décembre 1761; MC/ET/X/547
      Nom, qualité: (M.) Testart, Toussaint.
      Profession: officier de la reine, Groslay (Val-d'Oise).
      Nom, qualité: (M.) Fere, Jean Honore.
      Profession: officier chez le roi, Montmagny (Val-d'Oise)
  - Minutes. 1762, janvier - 1762, février, janvier 1762 - février 1762; MC/ET/X/548
  - Minutes. 1762, mars, mars 1762; MC/ET/X/549
  - Minutes. 1762, avril - 1762, juin, avril 1762 - juin 1762; MC/ET/X/550
  - Minutes. 1762, juillet - 1762, septembre, juillet 1762 - septembre 1762; MC/ET/X/551
  - Minutes. 1762, octobre - 1762, décembre, octobre 1762 - décembre 1762; MC/ET/X/552
  - Minutes. 1763, janvier - 1763, mars, janvier 1763 - mars 1763; MC/ET/X/553
  - Minutes. 1763, avril - 1763, juin, avril 1763 - juin 1763; MC/ET/X/554
  - Minutes. 1763, juillet - 1763, août, juillet 1763 - août 1763; MC/ET/X/555
  - Minutes. 1763, septembre, septembre 1763; MC/ET/X/556
  - Minutes. 1763, octobre, octobre 1763; MC/ET/X/557
  - Minutes. 1763, novembre - 1763, décembre, novembre 1763 - décembre 1763; MC/ET/X/558
  - Minutes. 1764, janvier - février, janvier - février 1764; MC/ET/X/559
    1764, janvier à 15 février: actes dressés par Jacques Macquer.
    1764, 18 à 28 février: actes dressés par Pierre Collet.
  - Minutes (actes de notoriété). 1748 - 1763, MC/ET/X/560
    Acte(s) de la même période coté(s) séparément:
    Voir aussi MC/ET/X/703, MC/ET/X/703, MC/ET/X/868.
    Ces minutes ont été retirées et constituées en recueil factice pour la reconstitution de l'état civil parisien, actes de notoriété, dépôts de pièces, emprunt du duc d'Orléans et autres documents auxquels sont annexés des extraits authentiques d'état civil parisien.
  - Minutes (constitutions de rentes publiques). 1760, novembre - 1760, décembre, novembre 1760 - décembre 1760; MC/ET/X/561
    1760, novembre et décembre: édit de décembre 1759, 10e tontine avec baptistaires.
  - Minutes (constitutions de rentes publiques). 1760, novembre - 1760, décembre, novembre 1760 - décembre 1760; MC/ET/X/562
    - Tontine du 2 décembre 1760 au nom de Nicolas Jean Baptiste Gobin, notaire (avec son extrait de baptême)., MC/ET/X/562
      Philippe Bertholet, Études et notaires parisiens en 1803, Paris Association des notaires du Châtelet, 2004 [594 actes] (voir contexte dans le Plan d’orientation général - Notaires de Paris, guides thématiques du Minutier).
      constitution de rente; Gobin, Nicolas Jean Baptiste; notaire
  - Minutes (constitutions de rentes publiques). 1761, janvier, janvier 1761; MC/ET/X/563
    Édit de décembre 1759, 10e tontine avec baptistaires.
    Le niveau inférieur de description, quand il existe, correspond aux minutes d'actes.
    - Tontine, constitution, emission 1759., 16 janvier 1761; MC/ET/X/563
      Nom, qualité: (Mme ou Mlle) Milleret, Elisabeth
    - Tontine, constitution, emission 1759., 16 janvier 1761; MC/ET/X/563
      Nom, qualité: (M.) Delanoue, Etienne.
      Profession: cartier (me-md), Paris
    - Tontine, constitution, emission 1759., 16 janvier 1761; MC/ET/X/563
      Nom, qualité: (M.) Vanlanghendonck, Pierre Remi Henri.
      Profession: conseiller au conseil souverain de brabant, Bruxelles (belgique)
    - Tontine, constitution, emission 1759., 16 janvier 1761; MC/ET/X/563
      Nom, qualité: (M.) Muller, Beat Niccolas Augustin.
      Profession: commissaire general de la ville, Fribourg (suisse)
    - Tontine, constitution, emission 1759., 16 janvier 1761; MC/ET/X/563
      Profession: négociant, Lisbonne (portugal)
    - Tontine, constitution, emission 1759., 16 janvier 1761; MC/ET/X/563
      Nom, qualité: (M.) Cuisiniez, Pierre.
    - Tontine, constitution, emission 1759., 16 janvier 1761; MC/ET/X/563
    - Tontine, constitution, emission 1759., 16 janvier 1761; MC/ET/X/563
      Nom, qualité: (Mme ou Mlle) Mortinet, Claude.
    - Tontine, constitution, emission 1759., 16 janvier 1761; MC/ET/X/563
      Nom, qualité: (Mme ou Mlle) Lisieux, Marie Catherine.
    - Tontine, constitution, emission 1759., 16 janvier 1761; MC/ET/X/563
      Nom, qualité: (M.) Lamotte, Louis Michel Edme (bourgeois, Paris), Paris.
    - Tontine, constitution, emission 1759., 16 janvier 1761; MC/ET/X/563
      Nom, qualité: (M.) Baudet, Louis Mathurin (bourgeois, Paris), Paris
    - Tontine, constitution, emission 1759., 16 janvier 1761; MC/ET/X/563
      Profession: greffier criminel, Lille (Nord)
    - Tontine, constitution, emission 1759., 16 janvier 1761; MC/ET/X/563
      Nom, qualité: (Mme ou Mlle) Landry, Anne Geraldine.
      Profession: Ypres (belgique)
    - Tontine, constitution, emission 1759., 16 janvier 1761; MC/ET/X/563
    - Tontine, constitution, emission 1759., 16 janvier 1761; MC/ET/X/563
      Nom, qualité: (M.) Thibault, Nicolas.
      Profession: négociant, Rouen (Seine-Maritime)
    - Tontine, constitution, emission 1759., 16 janvier 1761; MC/ET/X/563
      Nom, qualité: (Mme ou Mlle) Mourmant, Marie Francoise
    - Tontine, constitution, emission 1759., 16 janvier 1761; MC/ET/X/563
      Nom, qualité: (M.) Pauw, Franck.
      Profession: Delft (hollande)
    - Tontine, constitution, emission 1759., 16 janvier 1761; MC/ET/X/563
      Nom, qualité: (Mme ou Mlle) Rougeot, Antoinette.
    - Tontine, constitution, emission 1759., 16 janvier 1761; MC/ET/X/563
      Nom, qualité: (M.) Ravot, Philippe.
    - Tontine, constitution, emission 1759., 16 janvier 1761; MC/ET/X/563
      Nom, qualité: (M.) Britard, Antoine Francois (bourgeois, Paris), Paris.
    - Tontine, constitution, emission 1759., 16 janvier 1761; MC/ET/X/563
      Nom, qualité: (M.) Leger, Joseph (bourgeois, Paris), Paris
    - Tontine, constitution, emission 1759., 16 janvier 1761; MC/ET/X/563
      Profession: négociant, Lyon (Rhône)
    - Tontine, constitution, emission 1759., 16 janvier 1761; MC/ET/X/563
      Nom, qualité: (Mme ou Mlle) Marechal, Catherine
    - Tontine, constitution, emission 1759., 16 janvier 1761; MC/ET/X/563
      Nom, qualité: (M.) Noirot, Jean (bourgeois, Paris), Paris
    - Tontine, constitution, emission 1759., 16 janvier 1761; MC/ET/X/563
      Nom, qualité: (Mme ou Mlle) Esprit, Marie Threse Claude.
      Profession: lingere (marchande), Paris.
      Nom, qualité: (M.) Batique, Jacques.
    - Tontine, constitution, emission 1759., 16 janvier 1761; MC/ET/X/563
      Nom, qualité: (Mme ou Mlle) Gaucherel, Marie Madeleine.
      Nom, qualité: (M.) Beudet, Francois.
      Profession: conseiller au conseil souverain, Port-au-Prince (saint-domingue)
    - Tontine, constitution, emission 1759., 16 janvier 1761; MC/ET/X/563
      Nom, qualité: (Mme ou Mlle) Reigniard, Madeleleine.
    - Tontine, constitution, emission 1759., 16 janvier 1761; MC/ET/X/563
      Nom, qualité: (Mme ou Mlle) Chouillon, Jeanne.
    - Tontine, constitution, emission 1759., 16 janvier 1761; MC/ET/X/563
      Nom, qualité: (Mme ou Mlle) Lefebvre, Marie Anne.
    - Tontine, constitution, emission 1759., 16 janvier 1761; MC/ET/X/563
      Nom, qualité: (Mme ou Mlle) Bauve de, Marie Angelique.
      Profession: Paris, Vaugirard
    - Tontine, constitution, emission 1759., 16 janvier 1761; MC/ET/X/563
      Nom, qualité: (Mme ou Mlle) Georges, Catherine.
      Nom, qualité: (M.) Pelissier, Joseph (bourgeois, Paris), Paris.
    - Tontine, constitution, emission 1759., 16 janvier 1761; MC/ET/X/563
    - Tontine, constitution, emission 1759., 16 janvier 1761; MC/ET/X/563
      Nom, qualité: (M.) Goudeman, Philippe Noel.
      Profession: négociant, Lille (Nord)
    - Tontine, constitution, emission 1759., 16 janvier 1761; MC/ET/X/563
      Nom, qualité: (Mme ou Mlle) Senotey, Jeanne Marguerite
    - Tontine, constitution, emission 1759., 16 janvier 1761; MC/ET/X/563
      Nom, qualité: (Mme ou Mlle) Luiset, Marie Claire Josephe
    - Tontine, constitution, emission 1759., 16 janvier 1761; MC/ET/X/563
      Nom, qualité: (Mme ou Mlle) Luiset, Marie Rose
    - Tontine, constitution, emission 1759., 16 janvier 1761; MC/ET/X/563
      Nom, qualité: (Mme ou Mlle) Infray, Marie Francoise.
      Nom, qualité: (M.) Vincent, Noel.
    - Tontine, constitution, emission 1759., 16 janvier 1761; MC/ET/X/563
      Nom, qualité: (Mme ou Mlle) Delannoy, Marie Claire Therese.
      Nom, qualité: (M.) Lamblin, Jean Baptiste Joseph.
    - Tontine, constitution, emission 1759., 16 janvier 1761; MC/ET/X/563
      Nom, qualité: (M.) Cotheret, Claude Bernard.
    - Tontine, constitution, emission 1759., 16 janvier 1761; MC/ET/X/563
      Nom, qualité: (Mme ou Mlle) Guichard, Therese.
    - Tontine, constitution, emission 1759., 16 janvier 1761; MC/ET/X/563
      Nom, qualité: (M.) Gautheron, Jean Francois (bourgeois, Paris), Paris.
    - Tontine, constitution, emission 1759., 16 janvier 1761; MC/ET/X/563
      Nom, qualité: (M.) Daunard, Jacques.
      Profession: jardinier, Montargis (Loiret), Bois-le-Roi
    - Tontine, constitution, emission 1759., 16 janvier 1761; MC/ET/X/563
      Nom, qualité: (Mme ou Mlle) Destancheau, Marie Madeleine Francoise Gabri.
      Nom, qualité: (M.) Castille de Chenoise de, Philippe Gaspard (marquis, Chenoise), Chenoise.
    - Tontine, constitution, emission 1759., 16 janvier 1761; MC/ET/X/563
      Nom, qualité: (M.) Leullier, Jean Pierre.
      Profession: ecrivain (maître), Paris
    - Tontine, constitution, emission 1759., 16 janvier 1761; MC/ET/X/563
    - Tontine, constitution, emission 1759., 16 janvier 1761; MC/ET/X/563
    - Tontine, constitution, emission 1759., 16 janvier 1761; MC/ET/X/563
      Nom, qualité: (Mme ou Mlle) Leseneschal, Elisabeth.
      Nom, qualité: (M.) Perignon, Claude Remi.
    - Tontine, constitution, emission 1759., 16 janvier 1761; MC/ET/X/563
      Nom, qualité: (M.) Lenorman de Mesieres, Joseph Florent.
      Profession: commissaire ordinaire des guerres, Paris
    - Tontine, constitution, emission 1759., 16 janvier 1761; MC/ET/X/563
      Intervenant 1, indirect
    - Tontine, constitution, emission 1759., 16 janvier 1761; MC/ET/X/563
    - Tontine, constitution, emission 1759., 16 janvier 1761; MC/ET/X/563
      Nom, qualité: (M.) Boulliette, Pierre (bourgeois, Paris), Paris
    - Tontine, constitution, emission 1759., 16 janvier 1761; MC/ET/X/563
      Nom, qualité: (Mme ou Mlle) Ferry, Madeleine.
      Nom, qualité: (M.) Jorel, Andre Lucien.
      Profession: employe à la manufacture, Havre (le) (Seine-Maritime)
    - Tontine, constitution, emission 1759., 16 janvier 1761; MC/ET/X/563
      Nom, qualité: (Mme ou Mlle) Perot, Anne Francoise.
    - Tontine, constitution, emission 1759., 16 janvier 1761; MC/ET/X/563
      Nom, qualité: (M.) Lecointre, Jacques Simon (bourgeois, Lyon), Lyon (Rhône)
    - Tontine, constitution, emission 1759., 16 janvier 1761; MC/ET/X/563
      Nom, qualité: (M.) Neyret de Granville, Charles.
    - Tontine, constitution, emission 1759., 16 janvier 1761; MC/ET/X/563
      Nom, qualité: (Mme ou Mlle) Lasnier, Marie Aanne.
    - Tontine, constitution, emission 1759., 16 janvier 1761; MC/ET/X/563
    - Tontine, constitution, emission 1759., 16 janvier 1761; MC/ET/X/563
      Nom, qualité: (M.) Leullier, Honore.
    - Tontine, constitution, emission 1759., 16 janvier 1761; MC/ET/X/563
      Nom, qualité: (M.) Legent, Pierre Francois.
      Profession: chirurgien (maître), Nointel (Val-d'Oise)
    - Tontine, constitution, emission 1759., 16 janvier 1761; MC/ET/X/563
      Nom, qualité: (M.) Leneutre, Lucien Simon (bourgeois, Paris), Paris.
    - Tontine, constitution, emission 1759., 16 janvier 1761; MC/ET/X/563
      Nom, qualité: (Mme ou Mlle) Alloues, Marie Antoinette
    - Tontine, constitution, emission 1759., 20 janvier 1761; MC/ET/X/563
      Profession: referendaire à la chancellerie du Parlement, Grenoble (Isère)
    - Tontine, constitution, emission 1759., 20 janvier 1761; MC/ET/X/563
      Profession: marchand, Grenoble (Isère)
    - Tontine, constitution, emission 1759., 20 janvier 1761; MC/ET/X/563
      Nom, qualité: (Mme ou Mlle) Leteille, Jeanne Francoise.
      Profession: religieuse, Paris
    - Tontine, constitution, emission 1759., 20 janvier 1761; MC/ET/X/563
      Nom, qualité: (Mme ou Mlle) Chouillou, Marie Catherine.
    - Tontine, constitution, emission 1759., 20 janvier 1761; MC/ET/X/563
      Nom, qualité: (M.) Saradin, Pierre Guillaume.
    - Tontine, constitution, emission 1759., 20 janvier 1761; MC/ET/X/563
      Nom, qualité: (M.) Geoffroy, Jacques.
      Profession: chapelier (marchand), Paris
    - Tontine, constitution, emission 1759., 20 janvier 1761; MC/ET/X/563
    - Tontine, constitution, emission 1759., 20 janvier 1761; MC/ET/X/563
      Nom, qualité: (Mme ou Mlle) Luiset, Marie Augustine
    - Tontine, constitution, emission 1759., 20 janvier 1761; MC/ET/X/563
      Nom, qualité: (M.) Peytavy, Jean Antoine.
      Profession: chanoine, Saint-Quentin (Aisne)
    - Tontine, constitution, emission 1759., 20 janvier 1761; MC/ET/X/563
      Nom, qualité: (M.) Dupont, Raymond (bourgeois, Haye (la)), Haye (la) (hollande)
    - Tontine, constitution, emission 1759., 20 janvier 1761; MC/ET/X/563
      Nom, qualité: (M.) Declervaux, Louis.
    - Tontine, constitution, emission 1759., 20 janvier 1761; MC/ET/X/563
    - Tontine, constitution, emission 1759., 20 janvier 1761; MC/ET/X/563
      Nom, qualité: (M.) Deleeu, Francois Charles Joseph.
    - Tontine, constitution, emission 1759., 20 janvier 1761; MC/ET/X/563
      Nom, qualité: (M.) Maudoux, Francoi Joseph.
      Profession: curé, Wattrelos (Nord)
    - Tontine, constitution, emission 1759., 20 janvier 1761; MC/ET/X/563
      Nom, qualité: (Mme ou Mlle) Depestre, Marie Antoinette.
      Profession: Mons (belgique).
      Nom, qualité: (M.) Dezomberghe, Hugues Joseph.
      Profession: conseiller au conseil souverain de hainaut, Mons (belgique)
    - Tontine, constitution, emission 1759., 20 janvier 1761; MC/ET/X/563
      Nom, qualité: (M.) Laghi, Charles Bernard (bourgeois, Haye (la)), Haye (la) (hollande)
    - Tontine, constitution, emission 1759., 20 janvier 1761; MC/ET/X/563
      Nom, qualité: (M.) Lagniez, Martin Joseph
    - Tontine, constitution, emission 1759., 20 janvier 1761; MC/ET/X/563
      Nom, qualité: (M.) Schrader, Jean.
    - Tontine, constitution, emission 1759., 20 janvier 1761; MC/ET/X/563
      Profession: Harlem (hollande)
    - Tontine, constitution, emission 1759., 20 janvier 1761; MC/ET/X/563
      Nom, qualité: (Mme ou Mlle) Dorin, Marie Francoise.
      Profession: religieuse superieure de l'union du grand Saint-chaumond, Paris
    - Tontine, constitution, emission 1759., 20 janvier 1761; MC/ET/X/563
      Nom, qualité: (Mme ou Mlle) Bardel, Marie Madeleine.
    - Tontine, constitution, emission 1759., 20 janvier 1761; MC/ET/X/563
      Nom, qualité: (M.) Hebert, Pierre.
      Profession: huissier au Châtelet, Paris
    - Tontine, constitution, emission 1759., 20 janvier 1761; MC/ET/X/563
      Nom, qualité: (Mme ou Mlle) Humel, Francoise.
    - Tontine, constitution, emission 1759., 20 janvier 1761; MC/ET/X/563
      Nom, qualité: (Mme ou Mlle) Geoffroy, Marie Jeanne.
    - Tontine, constitution, emission 1759., 20 janvier 1761; MC/ET/X/563
      Nom, qualité: (Mme ou Mlle) Bordes, Jeanne Louise.
      Profession: religieuse superieure de l'union du petit Saint-chaumont, Paris
    - Tontine, constitution, emission 1759., 20 janvier 1761; MC/ET/X/563
      Nom, qualité: (M.) Lanoue de, Nicolas.
      Profession: religieux oratorien, Aubervilliers (Seine-Saint-Denis), Notre-Dame-des-Vertus
    - Tontine, constitution, emission 1759., 20 janvier 1761; MC/ET/X/563
      Nom, qualité: (M.) Lenormand, Jean Louis.
    - Tontine, constitution, emission 1759., 20 janvier 1761; MC/ET/X/563
      Nom, qualité: (M.) Fleury, Claude.
      Profession: fabricant d'etoffes, officier de la reine, Paris
    - Tontine, constitution, emission 1759., 20 janvier 1761; MC/ET/X/563
      Nom, qualité: (Mme ou Mlle) Carolet, Marie Madeleine.
    - Tontine, constitution, emission 1759., 20 janvier 1761; MC/ET/X/563
      Nom, qualité: (M.) Paris, Julien.
    - Tontine, constitution, emission 1759., 20 janvier 1761; MC/ET/X/563
    - Tontine, constitution, emission 1759., 20 janvier 1761; MC/ET/X/563
      Profession: administrateur du grand bureau des pauvres, Paris
    - Tontine, constitution, emission 1759., 20 janvier 1761; MC/ET/X/563
      Nom, qualité: (M.) Garlin, Gilles Rene.
    - Tontine, constitution, emission 1759., 20 janvier 1761; MC/ET/X/563
      Nom, qualité: (M.) Tonnellier, Nicoolas Charles.
    - Tontine, constitution, emission 1759., 20 janvier 1761; MC/ET/X/563
      Nom, qualité: (M.) Chavoit, Charles Francois (bourgeois, Paris), Paris.
    - Tontine, constitution, emission 1759., 20 janvier 1761; MC/ET/X/563
      Nom, qualité: (M.) Barse, Louis Francois.
      Profession: curé, Nointel (Val-d'Oise)
    - Tontine, constitution, emission 1759., 20 janvier 1761; MC/ET/X/563
      Nom, qualité: (Mme ou Mlle) Bourgois, Catherine
    - Tontine, constitution, emission 1759., 20 janvier 1761; MC/ET/X/563
      Nom, qualité: (Mme ou Mlle) Mauguinet, Catherine Francoise.
      Profession: Aubervilliers (Seine-Saint-Denis), Notre-Dame-des-Vertus
    - Tontine, constitution, emission 1759., 20 janvier 1761; MC/ET/X/563
      Nom, qualité: (Mme ou Mlle) Bailly, Marie Marguerite
    - Tontine, constitution, emission 1759., 20 janvier 1761; MC/ET/X/563
      Nom, qualité: (M.) Dezomberghe, Nicolas Francois.
      Profession: chanoine, Tournai (belgique)
  - Minutes (constitutions de rentes publiques). 1761, février, février 1761; MC/ET/X/564
    - Tontine, constitution, emission 1759., 5 février 1761; MC/ET/X/564
      Nom, qualité: (M.) Gurber, Jean Claaude.
      Profession: syndic des tontines, Paris
    - Tontine, constitution, emission 1759., 5 février 1761; MC/ET/X/564
      Nom, qualité: (M.) Boulliette, Piere (bourgeois, Paris), Paris
    - Tontine, constitution, emission 1759., 5 février 1761; MC/ET/X/564
      Nom, qualité: (M.) Gautheron, Claude Charles (bourgeois, Paris), Paris.
    - Tontine, constitution, emission 1759., 5 février 1761; MC/ET/X/564
      Profession: religieuse superieure de l'union chretienne du grand Saint-chaumont, Paris
    - Tontine, constitution, emission 1759., 5 février 1761; MC/ET/X/564
    - Tontine, constitution, emission 1759., 5 février 1761; MC/ET/X/564
      Nom, qualité: (M.) Georges, Gabriel (bourgeois, Paris), Paris
    - Tontine, constitution, emission 1759., 5 février 1761; MC/ET/X/564
      Nom, qualité: (M.) Mora, Joseph Manuel Fructuose Benoit.
      Profession: Gandia (espagne)
    - Tontine, constitution, emission 1759., 5 février 1761; MC/ET/X/564
      Nom, qualité: (M.) Laurent, Jean Jacques.
      Profession: commissionnaire de drap (marchand), Paris
    - Tontine, constitution, emission 1759., 5 février 1761; MC/ET/X/564
      Nom, qualité: (M.) Regard, Jean Baptiste.
      Profession: chapelain
    - Tontine, constitution, emission 1759., 5 février 1761; MC/ET/X/564
    - Tontine, constitution, emission 1759., 5 février 1761; MC/ET/X/564
      Nom, qualité: (M.) Bouquet, Jean Pierre.
      Profession: physicien, Fribourg (suisse)
    - Tontine, constitution, emission 1759., 5 février 1761; MC/ET/X/564
      Nom, qualité: (M.) Chapalley, Jacques.
      Profession: négociant
    - Tontine, constitution, emission 1759., 5 février 1761; MC/ET/X/564
      Nom, qualité: (M.) Barbier, Antoine (bourgeois, Paris), Paris.
    - Tontine, constitution, emission 1759., 5 février 1761; MC/ET/X/564
      Profession: conseiller, commissaire general de la ville, Fribourg (suisse)
    - Tontine, constitution, emission 1759., 5 février 1761; MC/ET/X/564
      Nom, qualité: (M.) Kraakhorst, Louis.
      Profession: Leyde (hollande)
    - Tontine, constitution, emission 1759., 5 février 1761; MC/ET/X/564
      Nom, qualité: (Mme ou Mlle) Broigniard, Anne Josephe Rose
    - Tontine, constitution, emission 1759., 5 février 1761; MC/ET/X/564
      Profession: cordonnier, Paris
    - Tontine, constitution, emission 1759., 5 février 1761; MC/ET/X/564
      Nom, qualité: (Mme ou Mlle) Viard, Marie Claire Petronille
    - Tontine, constitution, emission 1759., 5 février 1761; MC/ET/X/564
      Nom, qualité: (Mme ou Mlle) Pasquier, Furcie.
      Nom, qualité: (M.) Montauban, Philippe.
    - Tontine, constitution, emission 1759., 5 février 1761; MC/ET/X/564
      Profession: receveur general des fermes, Saint-Quentin (Aisne)
    - Tontine, constitution, emission 1759., 5 février 1761; MC/ET/X/564
    - Tontine, constitution, emission 1759., 5 février 1761; MC/ET/X/564
    - Tontine, constitution, emission 1759., 5 février 1761; MC/ET/X/564
      Nom, qualité: (M.) Richard, Jacques.
      Profession: auneur de toile (officier), Paris
    - Tontine, constitution, emission 1759., 5 février 1761; MC/ET/X/564
      Profession: charpentier (maître), Paris
    - Tontine, constitution, emission 1759., 5 février 1761; MC/ET/X/564
      Nom, qualité: (M.) Goderneaux de, Jean Francois.
      Profession: capitaine de la legion royale, Nancy (Meurthe-et-Moselle)
    - Tontine, constitution, emission 1759., 5 février 1761; MC/ET/X/564
    - Tontine, constitution, emission 1759., 5 février 1761; MC/ET/X/564
      Nom, qualité: (M.) Godefroy, Jean Francois Joseph.
    - Tontine, constitution, emission 1759., 5 février 1761; MC/ET/X/564
      Nom, qualité: (Mme ou Mlle) Cunis de, Marie Catherine.
    - Tontine, constitution, emission 1759., 5 février 1761; MC/ET/X/564
    - Tontine, constitution, emission 1759., 5 février 1761; MC/ET/X/564
    - Tontine, constitution, emission 1759., 5 février 1761; MC/ET/X/564
      Nom, qualité: (M.) Chapot, Mathieu Francois.
      Profession: medecin, Montpellier (Hérault)
    - Tontine, constitution, emission 1759., 5 février 1761; MC/ET/X/564
      Nom, qualité: (Mme ou Mlle) Garnier, Nicole Francoise.
    - Tontine, constitution, emission 1759., 5 février 1761; MC/ET/X/564
      Nom, qualité: (Mme ou Mlle) Laurent, Marie Francoise.